臺灣高等法院刑事裁定
111年度抗字第1433號
抗  告  人
即  受刑人  劉志仁


上列抗告人即受刑人因聲請定其應執行刑案件，不服臺灣臺北地
方法院中華民國111年8月30日裁定（111年度聲字第1430號），
提起抗告，本院裁定如下：
    主  文
原裁定撤銷。
劉志仁犯如附表所示各罪所處之刑，應執行有期徒刑伍月，如易
科罰金，以新臺幣壹仟元折算壹日。
    理  由
一、原裁定意旨略以：抗告人即受刑人劉志仁（下稱抗告人）犯
    如附表所示之罪，先後經本院、原審法院各判處如附表所示
    之刑，並均諭知以新臺幣（下同）1,000元折算1日為易科罰
    金之折算標準確定在案，有如附表所示之判決書及本院被告
    前案紀錄表等件在卷可參，原審法院為上開案件犯罪事實最
    後判決之法院，並審酌如附表編號2所示之罪，其犯罪行為
    時間係在附表編號1所示之判決確定日期前為之，經核檢察
    官之聲請，於法並無不合，應予准許。爰參酌附表各罪宣告
    刑之總和上限、各刑中最長期等情形，兼衡受刑人犯罪之類
    型、情節、侵害法益之專屬性或同一性、不法與罪責程度，
    及對其施以矯正之必要性，本於罪責相當之要求，裁定應執
    行有期徒刑6月，並諭知易科罰金之折算標準等語。
二、抗告意旨略以：告訴人以同樣的個資控告抗告人4次，第一
    次個資已經洩漏了，第2次還算洩漏嗎？告訴人係以莫須有
    的個資外洩，企圖謀殺抗告人云云。
三、按裁判確定前犯數罪者，併合處罰之；數罪併罰，分別宣告
    其罪之刑，宣告多數有期徒刑者，於各刑中之最長期以上，
    各刑合併之刑期以下，定其應執行之刑期，但不得逾30年，
    刑法第50條第1項前段、第51條第5款分別定有明文。次按數
    罪併罰之案件，於審判中，現雖有科刑辯論之機制，惟尚未
    判決被告有罪，亦未宣告其刑度前，關於定應執行刑之事項
    ，欲要求檢察官、被告或其辯護人為充分辯論，盡攻防之能
    事，事實上有其困難。行為人所犯數罪，或因犯罪時間之先
    後或因偵查、審判程序進行速度之不同，或部分犯罪經上訴
    而於不同審級確定，致有二裁判以上，分別確定，合於數罪
    併罰之要件，依刑法第53條、第54條應依同法第51條第5款
    至第7款之規定，定其應執行之刑者，刑事訴訟法第477條第
    1項規定由檢察官聲請該法院裁定之（有刑法第50條第1項但
    書之情形，執行中應由受刑人請求檢察官為聲請）。依上開
    規定雖僅檢察官得向法院聲請（刑事訴訟法第477條第2項另
    規定，受刑人或其法定代理人、配偶，亦得請求前項檢察官
    聲請之），惟定應執行刑，不僅攸關國家刑罰權之行使，於
    受刑人之權益亦有重大影響，除顯無必要或有急迫情形外，
    法院於裁定前，允宜予受刑人以言詞、書面或其他適當方式
    陳述意見之機會，程序保障更加周全(最高法院110年度台抗
    大字第489號裁定意旨參照）。
四、經查：
　㈠抗告人所犯如附表所示2罪，均經判決確定在案，且編號2所
    示之罪之犯罪時間係在編號1所示判決確定之前，有各該判
    決書及本院被告前案紀錄表附卷可稽，則原審審酌抗告人所
    犯如附表所示之罪，合於數罪併罰之要件，並定其應執行有
    期徒刑6月，及諭知如易科罰金，以1,000元折算壹日，固非
    無見。
　㈡惟經本院核閱原審111年度聲字第1430號案件全卷，未見原審
    傳喚抗告人到庭陳述意見，亦未以函文詢問或其他替代之方
    式，給予抗告人就本件攸關國家刑罰權之行使、對抗告人權
    益有重大影響之案件陳述意見之機會，且本案亦無有何無必
    要或急迫之情形，乃原審逕予裁定，難認允當，抗告人雖未
    指摘及此，然原裁定既有上開不當，即屬無可維持，仍應由
    本院將原裁定撤銷，且原審既已就附表編號1至2之執行刑為
    實體審酌，則本院自為裁定並未損及抗告人之審級利益，依
    刑事訴訟法第413條後段規定得自為裁定。茲檢察官聲請就
    如附表所示之罪合併定抗告人應執行之刑，於法尚無不合，
    爰審酌抗告人如附表各罪所示刑度之外部限制，暨考量各罪
    之法律目的、抗告人違反之嚴重性及貫徹刑法量刑公平正義
    理念之內部限制及抗告人於抗告書所陳述意見等，就附表所
    示各罪所處之刑，定應執行刑如主文第2項所示，並諭知易
    科罰金之折算標準。
據上論斷，應依刑事訴訟法第413條、第477條第1項，刑法第53
條、第51條第5款、第41條第1項前段，裁定如主文。　
中　　華　　民　　國　　111 　年　　9 　　月　　21　　日
                  刑事第二十二庭審判長法  官  蔡廣昇
                                      法  官  許文章
                                      法  官　葉韋廷
以上正本證明與原本無異。
如不服本裁定，應於收受送達後5日內向本院提出抗告狀。
                                      書記官　李逸翔
中　　華　　民　　國　　111 　年　　9 　　月　　22　　日

附表：受刑人劉志仁定應執行刑案件一覽表
編號  1 2 罪名  違反個人資料保護法 違反個人資料保護法 宣告刑  有期徒刑4月 有期徒刑3月 犯罪日期  108年4月11日 109年9月27日 偵查（自訴）機關年度案號  臺灣臺北地方檢察署109年度偵字第18529號 臺灣臺北地方檢察署110年度偵字第16104號  最後 事實審 法院 臺灣高等法院    臺灣臺北地方法院     案號 110年度上訴字第1706號 110年度易字第615號  判決 日期 110年8月11日 111年6月7日 確定 判決 法院 臺灣高等法院    臺灣臺北地方法院  案號 110年度上訴字第1706號 110年度易字第615號  確定 日期 110年9月23日 111年7月12日 備註  臺灣臺北地方檢察署110年度執字第4530號（已易科罰金執行完畢） 臺灣臺北地方檢察署111年度執字第3959號